# 企业发行PPN或者ABS等融资工具的账务处理

提问人：qq819130648 时间：2018-06-22 11:22:16
如题，请问上述融资方式募集到的资金该计入哪个科目？有的说是金融负债，有的说是借款，还有相应发行费用（如承销费、服务费和管理费用）怎么做，是直接费用化还是计入发行成本里？望哪位老师解答一下 谢谢

回答人：chenyiwei
如果确定属于金融负债，且不包含衍生工具成分的，一般列报为其他流动负债或者其他非流动负债，也可以列报为应付债券（较少见）。发行费用如果符合《企业会计准则第 22 号——金融工具确认和计量》第三十条和第三十一条规定可计入金融负债初始计量金额的条件的，则作为相关金融工具的发行折价（利息调整的负数）处理；不满足该条件的，在发生时直接计入管理费用。

提问人：qq819130648 时间：2018-06-25 11:09:09
三十条和三十一条是关于金融工具的重分类的描述 陈版所述是否是第三十三条“企业初始确认金融资产或金融负债，应当按照公允价值计量。对于以公允价值计量且其变动计入当期损益的金融资产和金融负债，相关交易费用应当直接计入当期损益；对于其他类别的金融资产或金融负债，相关交易费用应当计入初始确认金额”？

回答人：chenyiwei
你所看到的是 2017 年修订后的准则，目前大部分企业尚未执行，所以我这里依据 2006 年的老版本准则回复。在现在的新旧准则过渡期，需注意被审计单位执行的准则版本，不同的准则版本可能导致不同的处理。